臺灣彰化地方法院刑事判決　　　　　　　100年度訴字第353號
公　訴　人　臺灣彰化地方法院檢察署檢察官
被　　　告　巫章煙
上列被告因違反毒品危害防制條例案件，經檢察官提起公訴（
100年度毒偵字第181號），本院改依簡式審判程序審理，判決如
下：
    主  文
巫章煙施用第二級毒品，累犯，處有期徒刑陸月，扣案之第二級
毒品甲基安非他命包（驗餘共淨重零點伍柒陸玖公克、包裝袋
個）沒收銷燬、扣案之鏟管壹支（扣案中較短該支）沒收；又
施用第一級毒品，累犯，處有期徒刑玖月，扣案之第一級毒品海
洛因貳包（驗餘共淨重貳點伍公克、包裝袋貳個）沒收銷燬、
扣案之鏟管壹支（扣案中較長該支）沒收。主刑部分應執行有期
徒刑拾壹月（從刑部分併予執行）。
    事  實
一、巫章煙前因施用毒品案件，經執行觀察、勒戒後，被評定為
    無繼續施用毒品之傾向，於民國95年6月21日執行完畢釋放
    。又因(1)分別犯施用第一、二級毒品罪，經本院以96年度訴
    字第685號判決，各判處有期徒刑8月、4月，應執行有期徒
    刑10月確定；其後因中華民國九十六年罪犯減刑條例施行，
    上開二罪經裁定各減其宣告刑之二分之一，並定應執行有期
    徒刑5月確定。(2)分別犯施用第一、二級毒品罪，經本院以
    96年度訴字第1957號判決，各判處有期徒刑7月、3月，應執
    行有期徒刑9月確定。(3)分別犯施用第一、二級毒品罪，經
    本院以96年度訴字第2390號判決，各判處有期徒刑9月、5月
    ，應執行有期徒刑1年確定。其後上開序號(2)、(3)之四罪，
    經裁定合併定應執行刑有期徒刑1年7月確定。嗣上開六罪經
    接續執行後，於98年8月7日執行完畢。詎仍不知悔改，(一)復
    基於施用第二級毒品甲基安非他命之犯意，於100年1月14日
    晚上8時許，在彰化縣田中鎮○○路黃昏市場之公廁內，將
    毒品甲基安非他命置入玻璃球管內，再以火燒烤吸食煙霧之
    方式，施用第二級毒品甲基安非他命1次（該玻璃球管已經
    巫章煙丟棄而滅失）。(二)另基於施用第一級毒品海洛因之犯
    意，於100年1月15日晚上8時許，在同上處所，將毒品海洛
    因摻入香煙後，以點燃吸食之方式，施用第一級毒品海洛因
    1次。嗣於100年1月15日晚上11時許，其騎車行經彰化縣田
    中鎮○○路與公館路路口處時，遇警執行路檢，一時心虛將
    內裝有毒品之鐵盒丟棄而為警查獲，當場扣得其上開施用所
    剩餘之第二級毒品甲基安非他命3包（驗餘共淨重0.5769公
    克、包裝袋3個）、第一級毒品海洛因2包（驗餘共淨重2.35
    公克、包裝袋2個），及其所有供上開施用甲基安非他命、
    海洛因所使用之鏟管2支（較短該支供鏟用甲基安非他命使
    用、較長該支供鏟用海洛因使用），並得其同意採集尿液送
    驗，檢驗結果呈現甲基安非他命、可待因及嗎啡之陽性反應
    ，始悉上情。
二、案經彰化縣警察局田中分局報告臺灣彰化地方法院檢察署檢
    察官偵查起訴。
    理  由
壹、程序部分：
    被告巫章煙所犯之本案犯罪，係死刑、無期徒刑、最輕本刑
    為3年以上有期徒刑以外之罪。其於準備程序就上開被訴事
    實為有罪之陳述，經受命法官告知簡式審判程序之旨，並聽
    取其與公訴人之意見後，本院認無不得或不宜改依簡式審判
    程序進行之情事。爰依刑事訴訟法第273條之1第1項、第284
    條之1規定，裁定由受命法官獨任進行簡式審判程序，先予
    敘明。
貳、實體部分：
一、訊據被告對於上開事實均坦承不諱；且警方於100年1月16日
    對被告所採集之尿液，經送檢驗後，結果呈現甲基安非他命
    、可待因及嗎啡之陽性反應，有彰化縣警察局田中分局委託
    檢驗尿液代號與真實姓名對照認證單，及詮昕科技股份有限
    公司100年1月28日報告編號00000000號濫用藥物尿液檢驗報
    告各1紙在卷可憑；再者，被告為警查獲時，經扣案之毒品
    甲基安非他命3包，送請行政院衛生署草屯療養院鑑定後，
    檢出第二級毒品甲基安非他命之成分（驗餘共淨重0.5769公
    克、包裝袋3個），有該院100年3月23日草療鑑字第1000300
    106號鑑定書1份在卷可參；另扣案之毒品海洛因2包，送請
    法務部調查局鑑定後，確實檢出第一級毒品海洛因之成分（
    驗餘共淨重2.35公克、包裝袋2個），有該局濫用藥物實驗
    室100年2月17日調科壹字第10023003420號鑑定書1份在卷可
    參；復有被告分別用以鏟用毒品甲基安非他命、海洛因使用
    之短、長鏟管各1支扣案可佐。足認被告之自白與事實相符
    ，應可採信。本案事證明確，被告上開施用第二、一級毒品
    之犯行，均堪以認定。
二、查被告前因施用毒品案件，經執行觀察、勒戒後，被評定為
    無繼續施用毒品之傾向，於95年6月21日執行完畢釋放一節
    ，有臺灣高等法院被告前案紀錄表1份在卷可參。其於該觀
    察、勒戒執行完畢釋放後5年內，再犯本案之施用第二、一
    級毒品罪，所為皆合於毒品危害防制條例第23條第2項所定
    之追訴要件，自均應依法論科。
三、按海洛因及甲基安非他命，分別為毒品危害防制條例第2條
    第2項第1、2款所明定之第一、二級毒品，均不得非法持有
    、施用。核被告就前揭事實一(一)、(二)所為，係分別犯毒品危
    害防制條例第10條第2項之施用第二級毒品罪，及同條例第
    10條第1項之施用第一級毒品罪。其分別為施用第二、一級
    毒品而各持有甲基安非他命、海洛因之低度行為，已各為其
    施用之高度行為所吸收，均不另論罪。再被告所犯上開二罪
    間，犯意各別、行為互殊，應予分論併罰。又被告曾因(1)分
    別犯施用第一、二級毒品罪，經本院以96年度訴字第685號
    判決，各判處有期徒刑8月、4月，應執行有期徒刑10月確定
    ；其後因中華民國九十六年罪犯減刑條例施行，上開二罪經
    裁定各減其宣告刑之二分之一，並定應執行有期徒刑5月確
    定。(2)分別犯施用第一、二級毒品罪，經本院以96年度訴字
    第1957號判決，各判處有期徒刑7月、3月，應執行有期徒刑
    9月確定。(3)分別犯施用第一、二級毒品罪，經本院以96年
    度訴字第2390號判決，各判處有期徒刑9月、5月，應執行有
    期徒刑1年確定。其後上開序號(2)、(3)之四罪，經裁定合併
    定應執行刑有期徒刑1年7月確定。嗣上開六罪經接續執行後
    ，於98年8月7日執行完畢等節，有前揭臺灣高等法院被告前
    案紀錄表在卷可稽。被告於上開徒刑執行完畢後，5年以內
    故意再犯本案有期徒刑以上之罪，均為累犯，各應依刑法第
    47條第1項規定，加重其刑。
四、刑事法所處罰之施用毒品行為，係屬藥物濫用、物質依賴，
    自殘性明顯，侵害性卻隱晦之犯罪。基於施用毒品犯罪此一
    特性，毒品危害防制條例第10條第1、2項之刑罰，自不宜與
    一般犯罪之刑罰等量齊觀。因此，對於施用毒品之犯罪行為
    人，刑罰之目的，應側重在幫助其遠離毒品及戒除毒癮，俾
    其重返社會正常生活，故對其施以相當期間之徒刑，藉以隔
    離毒品、戒除依賴即可，過度監禁之結果，徒然虛擲其生命
    ，並有浪費國家稅收之虞。審酌被告有上述累犯前科，素行
    不佳；且其曾因施用毒品案件，經執行觀察、勒戒及徒刑後
    ，卻又再犯，顯見其未能悔改並記取教訓；惟念及施用毒品
    犯罪之本質，為戕害自我身心健康之行為，尚未嚴重破壞社
    會秩序或侵害他人權益，以及被告於犯後坦承犯行，態度良
    好，暨斟酌其犯罪之動機、目的、手段、高職畢業之智識程
    度及所生危害等一切情狀，爰分別量處如主文所示之刑，併
    就主刑部分定如主文所示之應執行刑。
五、上開扣案之第二級毒品甲基安非他命3包（驗餘共淨重0.576
    9公克、包裝袋3個），及第一級毒品海洛因2包（驗餘共淨
    重2.35公克、包裝袋2個），為被告本案施用所剩餘之毒品
    ，已據被告供明在卷，分別屬第二、一級毒品，又其等包裝
    袋無論以何種方式析離，均會有微量毒品殘留包裝袋內（法
    務部調查局93年3月19日調科壹字第09300113060號函參照）
    ，是該等包裝袋亦應視為毒品之一部分，均應依毒品危害防
    制條例第18條第1項前段規定，在各該犯罪項下宣告沒收銷
    燬之。另扣案之上開短、長鏟管各1支，為被告所有供上開
    施用甲基安非他命、海洛因犯行所用之物，亦據其陳明在卷
    ，爰均依刑法第38條第1項第2款規定，在各該犯罪項下宣告
    沒收。
據上論斷，應依刑事訴訟法第273條之1第1項、第284條之1、第
299條第1項前段，毒品危害防制條例第10條第1項、第2項、第18
條第1項前段，刑法第11條、第47條第1項、第38條第1項第2款、
第51條第5款，判決如主文。
本案經檢察官高宏銘到庭執行職務。
中    華    民    國   100    年    5     月    16    日
                  刑事第三庭    法  官  陳銘壎
以上正本證明與原本無異。
如不服本判決應於收受判決後10日內向本院提出上訴書狀，並應
敘述具體理由；其未敘述上訴理由者，應於上訴期間屆滿後20日
內向本院補提理由書(均須按他造當事人之人數附繕本)「切勿逕
送上級法院」。
中    華    民    國   100    年    5     月    16    日
                                書記官  楊筱惠
附錄本案論罪科刑法條全文：
毒品危害防制條例第10條
施用第一級毒品者，處6月以上5年以下有期徒刑。
施用第二級毒品者，處3年以下有期徒刑。